臺灣士林地方法院刑事判決
                                  111年度審交簡上字第5號
上  訴  人
即  被  告  夏久琪


上列上訴人即被告因公共危險案件，不服本院內湖簡易庭中華民
國110 年11月11日110 年度湖交簡字第222 號第一審刑事簡易判
決（聲請簡易判決處刑案號：110 年度速偵字第213 號），提起
上訴，本院管轄之第二審合議庭判決如下：
    主  文
上訴駁回。
夏久琪緩刑貳年，並應於本判決確定之日起壹年內，向公庫支付
新臺幣柒萬元。
    事  實
一、夏久琪於民國110 年10月5 日晚間6 時45分許，在臺北市松
    山區光復北路上之「芳朵麻辣火鍋餐廳」內，飲用約三分之
    一瓶紅酒，至同日晚間10時30分許飲酒結束後，明知酒後不
    得駕駛動力交通工具，仍基於酒後駕車之犯意，自上處駕駛
    000-0000號（聲請簡易判決處刑書誤載為000-0000號）租賃
    小客車上路行駛。翌日（10月6日）凌晨0 時5 分許，夏久
    琪駕駛上揭小客車，行經臺北市內湖區南京東路6 段麥帥一
    橋下橋處，為警攔檢，經測試其呼氣中所含酒精濃度結果，
    達每公升0.54毫克，而查獲上情。
二、案經臺北市政府警察局內湖分局移送臺灣士林地方檢察署檢
    察官偵查後，聲請以簡易判決處刑。
　　　　理  由
一、證據能力部分：
（一）被告於警詢、偵訊及本院所述，均非出於強暴、脅迫、利
      誘、詐欺、疲勞訊問、違法羈押或其他不正之方法所得，
      依刑事訴訟法第156 條第1 項規定，其所述與事實相符者
      ，得為證據。
（二）其餘卷證資料（包含文書證據、物證、臺灣高等法院被告
      前案紀錄表等證據）的取得過程核無違法，當事人於本院
      審理中並均表示對證據能力沒有意見等語，而同意引為證
      據，有證據能力，應不待言。
二、訊據被告夏久琪坦承上揭犯行不諱，並有酒精濃度測試紀錄
    紙、臺北市政府警察局舉發違反道路交通管理事件通知單、
    RDD-2291號租賃小客車行照及吐氣酒精濃度檢測程序暨拒測
    法律效果確認單各1 份在卷可稽（速偵卷第14頁、第16頁、
    第17頁），足認被告前開自白與事實相符，可以採信，本案
    事證明確，被告犯行洵堪認定，應依法論科。　
三、查被告行為後，刑法第185 條之3 第1 項業經立法院修正，
    將原先之處罰，自「2 年以下有期徒刑，得併科20萬元以下
    罰金」，提高為「3 年以下有期徒刑，得併科30萬元以下罰
    金」，並經總統於111 年1 月28日公布，同年1 月30日起施
    行，經比較前開新舊法結果，以舊法規定對被告較為有利，
    依刑法第2 條第1 項前段規定，本件應適用舊法處罰。
四、核被告所為，係犯修正前刑法第185 條之3 第1 項第1 款之
    駕駛動力交通工具而吐氣所含酒精濃度達每公升零點二五毫
    克以上罪。原審基於同上認定，依據修正前刑法第185 條之
    3 第1 項第1 款、第41條第1 項前段、刑法施行法第1 條之
    1 第1 項等規定，量處被告有期徒刑3 月，並諭知易科罰金
    之折算標準為以新臺幣1000元折算1 日，經核其認事用法並
    無不合，量刑亦甚妥當，雖未及比較適用前開新舊法規定，
    然適用修正前之規定處罰，在結果上並無不同，並非撤銷事
    由（最高法院95年度台上字第4112號判決意旨參照），故應
    予維持。
五、被告以其甫在年初因家庭因素，獨自將小孩帶回扶養，經濟
    困窘為由，提起上訴，請求從輕量刑，然量刑輕重，係事實
    審法院得依職權自由裁量之事項，苟已斟酌刑法第57條各款
    所列情狀而未逾越法定刑度，不得遽指為違法，最高法院72
    年台上字第6696號、75年台上字第7033號等判例可資參照，
    原審前揭量刑並未逾越本案之法定刑度，而衡諸被告此次酒
    後係駕駛小客車上路，按其車種，對用路人造成之潛在危害
    本即不低，酒測結果為每公升0.54毫克，較諸最低之法定處
    罰標準每公升0.25毫克，也高出許多，依其前述犯罪情節，
    對照修正前刑法第185 條之3 第1 項第1 款規定之法定刑為
    「2 年以下有期徒刑，得併科20萬元以下罰金」，可知原審
    量處被告上揭罪刑，已經甚輕，單純經濟困窘，並不足以動
    搖原審量刑之基礎，如有困難，亦可聲請易科罰金、易服勞
    役以資解決，是被告上訴為無理由，應予駁回。
六、末查，被告未曾因故意犯罪受有期徒刑以上刑之宣告，有臺
    灣高等法院被告前案紀錄表1 份在卷可考，此次一時失慮，
    致罹刑典，犯後始終坦承犯行，已有悔意，又係初犯，經此
    偵審程序及科刑教訓後，當知所警惕而無再犯之虞，本院因
    認前揭刑之宣告以暫不執行為當，惟其罔顧公眾安全，影響
    交通秩序，仍不宜無罰，爰參酌檢察官之求刑，諭知被告緩
    刑2 年，並附加緩刑條件如主文所示；被告如在本案緩刑期
    間內違反上開緩刑條件，且情節重大，足認原緩刑宣告難收
    其預期效果，而有執行刑罰之必要時，依刑法第75條之1 第
    1 項第4 款規定，仍得撤銷其緩刑，附此敘明。
據上論斷，應依刑事訴訟法第455 條之1 第1 項、第3 項、第36
8 條，刑法第74條第1 項第1 款、第2 項第4 款，判決如主文。
本案經檢察官黃子宜聲請簡易判決處刑，檢察官馬凱蕙到庭執行
職務。　　
中　　華　　民　　國　　111 　年　　5 　　月　　11　　日
　　              刑事第九庭審判長法  官  李育仁
                                  法  官  蘇怡文
                                  法  官  陳彥宏  
以上正本證明與原本無異。
本件不得上訴。
                              　　書記官  李文瑜　　　 
中　　華　　民　　國　　111 　年　　5 　　月　　12　　日